【裁判字號】    97,訴,577
【裁判日期】    970930
【裁判案由】    所得稅法
【裁判全文】
臺北高等行政法院裁定
                                     97年度訴字第00577號
原      告  世健國際股份有限公司
代  表  人  甲○○
被      告  財政部臺北市國稅局
代  表  人  凌忠嫄（局長）住同上
訴訟代理人  乙○○
上列當事人間因所得法事件，原告不服財政部中華民國97年1月
18日台財訴字第09600530810號訴願決定，提起行政訴訟，本院
裁定如下︰
    主  文
原告之訴駁回。
訴訟費用由原告負擔。
    理  由
一、按原告之訴，有起訴不合程式或不備其他要件之情形者，行
    政法院應以裁定駁回之，行政訴訟法第107條第1項第10款定
    有明文。次按「訴願之提起，應自行政處分達到或公告期滿
    之次日起30日內為之。」、「訴願之提起，以原行政機關或
    受理訴願機關收受訴願書之日期為準。」、「訴願事件有左
    列各款情形之一者，應為不受理之決定．．．二提起訴願逾
    法定期間．．．者。」分別為訴願法第14條第1 項、第3項
    、第77條第2 款所明定。又依行政訴訟法第4 條第1 項規定
    ，提起撤銷訴訟須先經合法之訴願程序。是原告於起訴前先
    行所提起之訴願，已逾法定期間者，其復提起撤銷訴訟，自
    屬不備須經合法訴願程序之要件，行政法院自得依首揭之規
    定，以裁定駁回原告之訴。
二、經查，本件原告不服被告民國（下同）96年10月1 日財北國
    稅法一字第0960234986號復查決定（下稱系爭復查決定），
    提起訴願，經訴願決定不受理，原告遂向本院提起本件行政
    訴訟，請求撤銷訴願決定及原處分。查本件被告系爭復查決
    定已於96年10月8 日送達原告，有經原告蓋章簽收之復查決
    定通知書郵件收件回執附原處分卷第146 頁可稽。依上揭說
    明，系爭復查決定既已於96年10月8 日合法送達，原告若不
    服復查決定，應自該復查決定書達到之次日起30日內提起訴
    願，又原告設址在臺北市，並無扣除在途期間問題，則其提
    起訴願之期間末日為96年11月7 日（星期三）屆滿；然原告
    卻遲至96年12月4 日始提出訴願書，經由被告向財政部提起
    訴願，有訴願書所蓋被告總收文章可按。而依訴願法第14條
    第3 項規定，訴願之提起，以原行政處分機關或受理訴願機
    關實際收受訴願書之日期為準，則本件訴願之提起，自已逾
    首開法定不變期間，為法所不許。訴願決定以其訴願逾期，
    從程序上予以駁回，核無不合。原告既未經合法訴願程序，
    則其提起本件撤銷訴訟，即於法未合，應予駁回。
三、原告訴稱系爭復查決定並未檢附應補稅額之繳款書，原告另
    獲繳款書之繳納日期為96年11月9 日起10天，是本件起算日
    應為96年11月9 日等語，原告所稱核屬另收受繳款書之日期
    ，並非收受系爭復查決定之日期，本件起算訴願日期，仍以
    收受系爭復查決定之日期翌日為起算日期，況系爭復查決定
    亦有教示原告得於收受後之次日起30日內，提起訴願。原告
    之主張容有誤會，無法採取，附此敘明。
四、又本件既因不合法應予駁回，原告其餘實體主張是否有理，
    即毋庸予以審究，併此明。
五、依行政訴訟法第107 條第1 項第10款、第104 條，民事訴訟
    法第95條、第78條，裁定如主文。
中    華    民    國    97    年     9    月   30     日
                臺北高等行政法院第六庭
                          審判長法  官  林  文  舟
                                法  官  許  瑞  助
                                法  官  陳  鴻  斌
上為正本係照原本作成。
如不服本裁定，應於送達後10日內向本院提出抗告狀（須按他造
人數附繕本）。
中    華    民    國    97    年    10    月    1     日
                                書記官  陳  清  容


司法院資訊處製作；財團法人民間司法改革基金會備份。
